Minutes et répertoires du notaire René SAINXOT, 18 août 1584 - 1604 (étude XXIII)
Archives nationales
- Minutes de René SAINXOT, 1584 - janvier 1605; MC/ET/XXIII/206 - MC/ET/XXIII/230
  - Minutes. 1602, MC/ET/XXIII/220; registre
    - § Quittance de François de AVERTON, seigneur de BELIN, chevalier des ordres du Roi, conseiller en ses conseils privés et d'état, capitaine de 50 hommes d'armes de ses ordonnances et gouverneur du Prince de CONDE, à Gilbert de FILLET de LA CURE, seigneur de LA CURE et de LA ROCHE TURPIN, chevalier de l'Ordre du Roi, capitaine de 50 hommes d'armes de ses ordonnances, commandant aux 200 chevau-légers ordinaires des gardes de S.M., en remboursement de sommes prêtées., 6 février 1602; MC/ET/XXIII/220; fol. IIII/XX/IIII
      quittance; Faudoas d'Averton, François de
    - § Quittance de Friderich HOPPEL et de Jean LEGNER, docteur en droit, procureur de OTTO de PLOTTE, colonel du régiment entretenu pr le service du Roi, à Jeanne CHASTAGNER, veuve de Gaspard de SCHOMBERG, en l'acquit et décharge d'Annibal de SCHOMBERG., 7 février 1602; MC/ET/XXIII/220; fol. IIII/XX/VI
    - § Vente par la famille CAILLEAU, à Pierre DEFAY, marchand boucher demeurant à ORLÉANS, d'une maison couverte, mi tuiles, mi ardoises, sise en la grande rue d'ORLÉANS, paroisse Saint-Pierre., 11 février 1602; MC/ET/XXIII/220; fol. CIII
    - § Association de Jacques SARODO, gentilhomme et maître de la verrerie de Paris, Vincent SARODO, son fils, gentilshomme verrier à Paris, et d'Hector de HONNEY, gentilhomme et maître de la verrerie de Pruneveaux en Nivernais, pour travailler au verre de vitre façon de Lorraine, au pays de Montenevro en Italie, pour un an. Une des conventions de cette association étant de faire dire chaque semaine la messe en la chapelle dudit ' Montenente '., 12 février 1602; MC/ET/XXIII/220; fol. CVI
    - § Obligation d'Isaac LAMY, écuyer, envers Louis de ROCHECHOUART, écuyer, sieur de LA BROSSE, y demeurant près de Pithiviers, en Beauce, et Daniel LUCAS, marchand hôtelier, demeurant à Paris, rue de la Harpe, maison de la Rose rouge, de la somme de 113 écus 6 sols 6 deniers par eux procurée pour son élargissement de la prison du Petit Châtelet; et reconnaissance., 14 février 1602; MC/ET/XXIII/220; fol. CVIII et CX
      obligation; reconnaissance; Rochechouart, Louis de
    - § Sommation, déclaration de Louis de ROCHECHOUART, écuyer, seigneur de LA BROSSE, y demeurant près de Pithiviers, à présent logé à l'enseigne de la Rose rouge, rue de la Harpe, pour lui et pour Anne de BERULLE, veuve de François de ROCHECHOUART, chevalier, seigneur de JARS, conseiller et maître d'hôtel ordinaire du Roi, ses père et mère, à Catherine LE PICART, femme de Christophe de SEVE, conseiller du Roi en son conseil d'état et premier président en la cour de Aides, demeurant rue Ste-Croix-de-la-Bretonnerie, comme tutrice des enfants de défunt François DOLLU., 15 février 1602; MC/ET/XXIII/220; fol. CXIII; fol. CXV
      déclaration; Rochechouart, Louis de
    - § Quittance de rachat par Nicolas GAULTIER, conseiller du Roi, trésorier général de France en Picardie, et Isabelle HUGUET, sa femme, fille et héritière de défunts Jean HUGUET, docteur régent en la faculté de Médecine de Paris, et Madeleine CHARLOT, sa femme, auxquels feu François de BOURBON, duc de MONTPENSIER, de SAINT-FARGEAU et autres lieux, avait constitué le 27 mars 1584, pardevant COTHEREAU et NYNAN, une rente à prendre sur une grande maison vulgairement appelée l'HÔTEL de MONTPENSIER, Quai de la Tournelle., 21 février 1602; MC/ET/XXIII/220; fol. VI/XX/XIII
    - § Donation par Mathurin MARTINEAU, sieur DU PONT, étant ordinairement en la suite du duc de MONTPENSIER, à Martin MARTINEAU, son frère, conseiller, notaire, secrétaire du Roi; (Plusieurs actes dans l'étude comme procureur du duc de MONTPENSIER)., 27 février 1602; MC/ET/XXIII/220; fol. VII/XX/X
      donation; Martineau (Mathurin)
    - § Transport de rente par Catherine-Marie de CASTELNAU, femme autorisée de Louis de ROCHECHOUART, écuyer, seigneur de LA BROSSE, y demeurant en Beauce, à Anne de BERULLE, veuve de François de ROCHECHOUART, chevalier, conseiller et maître d'Hôtel ordinaire du Roi, seigneur de JARS et de LA BROSSE, demeurant aussi à La Brosse; et Quittance de Joachim de ROCHECHOUART à Catherine-Marie de CASTELNAU., 1er mars 1602; MC/ET/XXIII/220; fol. VIII/XX/III
      transport de droits; quittance; Castelnau, Catherine Marie de
    - § Transport de rente par Michel MARESCOT, conseiller et médecin du Roi, demeurant rue de la Poterie, paroisse Saint-Médéric, à Alexandre LE GRANT, conseiller du Roi., 2 mars 1602; MC/ET/XXIII/220; fol. VIII/XX/II
      transport de droits; Marescot, Michel
    - § Quittance de Joachime de ROCHECHOUART, femme de Charles MARTEL, chevalier, à Catherine-Marie de CASTELNAU, femme de Louis de ROCHECHOUART., 3 mars 1602; MC/ET/XXIII/220; fol. VIII/XX/V
      quittance; Rochechouart (Joachime de)
    - § Promesse par Nicolas ROLBIN, banquier expéditionnaire en cour de Rome, à Charles de JUSSAC chevalier, seigneur d'ANTRAGUES ' absolution et dispense matrimoniale au premier degré de consanguinité du mariage contraté et consommé entre led. seigneur d'ANTRAGUES et Françoise de JUSSAC ', moyennant la somme de 1200 écus. En présence et caution de Martin de RACINE, conseiller et aumônier ordinaire du Roi, trésorier de la Sainte-Chapelle du Palais royal de Bourges., 3 mars 1602; MC/ET/XXIII/220; fol. IX/XX/IX
    - § Déclaration de Marie BRISSON, femme de François MYRON, chevalier, conseiller du Roi en ses conseils d'état et lieutenant en la prévôté et vicomté de Paris., 6 mars 1602; MC/ET/XXIII/220; fol. VIII/XX/XI
      déclaration; Myron, François
    - § Quittance de Tibault CRESSÉ, conseiller élu pour le Roi à Clermont en Beauvaisis et Etiennette LAFFILE, sa femme, auparavant veuve de Nicolas BOULLARD, avocat en Parlement, demeurant rue des Fossoyeurs, paroisse Saint-Sulpice, comme tuteurs et curateurs de Fiacre BOULLARD et ladite LAFFILE comme procuratrice de Jean GAULTIER, fils d'elle et de défunt Jean GAULTIER, procureur en Parlement, son premier mari, à Jean DU TILLET., 19 mars 1602; MC/ET/XXIII/220; fol. II/C/IIII
      quittance; Cressé, Thibault
    - § Procuration de Martin de RACINE, conseiller et aumônier ordinaire du Roi, abbé de Lambruisse, trésorier de la Sainte-Chapelle du Palais royal de Bourges, demeurant à Bourges, à Pierre de LA MARTELLIERE, avocat en la cour de Parlement., 30 mars 1602; MC/ET/XXIII/220; fol. II/C/XXXV
      procuration; Racine (Martin de)
    - § Mise en apprentissage par Jeanne JOURDAIN, veuve de Pierre DANJOUR, demeurant à Saint-Germain-en-Laye chez François JOURDAIN, maçon en plâtre audit lieu, pour 6 ans, de Pierre DANCOUR, son fils, âgé de 18 ans, chez Georges BEURRAY, maçon à Paris, demeurant rue de la Harpe, moyennant 9 sols tournois pour l'apprenti par jour ouvrable., 30 mars 1602; MC/ET/XXIII/220; fol. II/C/XXXIIII
      contrat d'apprentissage; Jourdain, Jeanne; Danjour, Pierre; Jourdain, François; Dancour, Pierre; Beurray, Georges
    - § Vente par Jean COUSTELLE, greffier et tabellion à Arcueil et Cachan, demeurant à Arcueil, à Bonnaventure BERGER, maître palfrenier à la grande écurie du Roi, demeurant à Arcueil, d'un quartier et demi de vigne en une pièce sise à CACHAN au lieu dit ' le Long boyau ' moyennant 4 écus 30 sols; Transaction entre Claude DES MOLINS, avocat en Parlement et Guillaume de BELLAND, avocat au Conseil privé du Roi, au sujet de la maison à l'enseigne La Croix Blanche, vis-à-vis de l'église à ARCUEIL et de terres., 1er avril 1602; MC/ET/XXIII/220; fol. II/C/XLIIII
    - § Transaction entre Louis d'ANGENNES, chevalier des deux ordres du Roi, conseiller en ses conseils d'état et privé, capitaine de 50 hommes d'armes des ordonnances de S.M., seigneur et baron de MESLAY et MAINTENON, demeurant à Maintenon, pays chartrain, et Andrée VALETZ, veuve de René DORTEIL, demeurant à Châteaudun et à présent prisonnière en la Conciergerie du Palais ci-devant fermière de Louis d'ANGENNES à Meslay; Procuration., 2 avril 1602; MC/ET/XXIII/220; fol. II/C/LIII; fol. II/C/LX
      procuration; accord; Maintenon (Eure-et-Loir); Angennes, Louis d' (153.-1604?)
    - § Bail par les boursiers du Collè. Maître Gervais Chrétien, pour 6 ans, à Pierre ROZEE, avocat en Parlement, de la maison dans laquelle il demeure rue BOUT-de-BRIE, appartenant audit Collège, moyennant 48 écus de loyer annuel., 13 avril 1602; MC/ET/XXIII/220; fol. II/C/LVII
    - § Titre nouvel par François NYNET, chargeur de bois en charrettes sur les Ports de Paris, demeurant hors la porte Saint-Victor, comme propriétaire de la maison à l'image Saint-Marceau et Sainte-Geneviève tenant au jeu de paume appelé de ' Gentilly ', sis rue Coipeaux [COPPEAUX] au faubourg Saint-Marcel., 15 avril 1602; MC/ET/XXIII/220; fol. II/C/LXXVII
      titre nouvel; Coipeaux (rue)
    - § Décharge par François de Luxembourg, Pair de France, duc de PINEY, baron de POUGY et autres lieux, chevalier des ordres du Roi, conseiller en ses conseils d'état et privé, capitaine de 100 hommes d'armes de ses ordonnances, à présent en son Hôtel sis à Saint-Germain-des-Prés, rue de Vaugirard, à Olivier LEVESQUE, protonotaire du Saint-Siège Apostolique et aumônier du Roi, de tous les comptes et deniers administrés pour lui et même de la somme de 5000 écus d'or en or reçus de l'argentier du Cardinal de Florence pour led. Prince; Procuration d'Olivier LEVESQUE., 16 avril 1602; MC/ET/XXIII/220; fol. II/C/IIII/XX/
      Luxembourg (François de)
    - § Testament de Françoise BONTEMPS, veuve de Jean GUILLARD, marchand et bourgeois de Paris, demeurant rue de la Harpe, en la maison de la Marguerite., 18 avril 1602; MC/ET/XXIII/220; fol. II/C/IIII/XX/III
      testament; Bontemps, Françoise
    - § Décharge par Louis FUMÉE, Chevalier de Malte, à présent à Paris, logé rue de la Harpe, à Martin FUMEE, sieur des ROCHES FUMEE, conseiller du Roi et maître des Requêtes ordinaire de son Hôtel, représenté par Charles-François DORMY., 19 avril 1602; MC/ET/XXIII/220; fol. II/C/IIII/XX/V
      Fumée, Louis
    - § Procuration d'Olivier LEVESQUE, Protonotaire du Saint-Siège apostolique, conseiller et aumônier ordinaire du Roi, demeurant à Rome, étant à présent à Paris logé rue de la Harpe, à Gabriel LHUILLIER, avocat en Parlement et banquier expéditionnaire en cour de Rome, 19 avril 1602; MC/ET/XXIII/220; fol. II/C/IIII/XX/VI
      procuration; Levesque, Olivier
    - § Quittance par Jean-Gabriel de MESMES, conseiller du roi au Parlement, demeurant rue Pavée, Jean-Jacques de MESMES, seigneur de ROISSY, conseiller du Roi, maître des requêtes ordinaire de son hôtel, rue du Temple, Jean-Jacques de MESMES, seigneur des Arches, rue des Juifs, etc., tous héritiers de défunte Adrienne de MESMES, femme de Nicolas LESUEUR., 25 avril 1602; MC/ET/XXIII/220; fol. II/C/IIII/XX/XIX
      quittance; Mesmes (famille de)
    - § Deux actes de transaction entre les héritiers de défunt Nicolas Le Sueur, sieur d'Osny, en présence de Jean Motelet, notaire au Châtelet, demeurant rue Jean-Pain-Mollet, procureur de Geneviève Le Sueur, femme de Louis de Saint-Simon, chevalier, seigneur de Saudricourt., 8 mai 1602; MC/ET/XXIII/220; fol.0322
      accord; Osny (Val-d'Oise); Jean-Pain-Mollet (rue); Le Sueur, Geneviève; Le Sueur, Nicolas; Motelet, Jean; Saint-Simon, Louis de; notaire
    - § Quittance de Claude TURQUOYS, maître apothicaire, épicier, bourgeois de Paris, demeurant rue de la Harpe, au receveur des Consignations, à cause de Marie COLOMBIER, sa femme auparavant veuve de René LE MASUYER., 9 mai 1602; MC/ET/XXIII/220; fol. III/C/XXX
      quittance; Turquoys, Claude
    - § Déclaration de Marie BRISSON, femme de François MYRON, conseiller du Roi en son conseil d'état et privé, lieutenant civil de la prévôté de Paris, au sujet d'un traité de réconciliation avec François MYRON son mari., 10 mai 1602; MC/ET/XXIII/220; fol. III/C/XIX
    - § Ratification par Jacques SARODO, gentilhomme verrier, maître des VERRERIES de Paris et de Nevers, établi en celle de Saint-Germain-des-Prés-lez-Paris, en son nom et pour Vincent SARODO, son frère, Orace PONTE, son neveu, du contrat passé le 29 avril dernier devant LAMBERT et LE PAGE, notaires à Rouen, au nom de Jean HACON, demeurant à Saint-Malo, pour vente à eux faite de 600 quintaux de soude, baril d'Alican, livrable à ROUEN tout le mois de mars, moyennant la somme de 2 000 écus., 10 mai 1602; MC/ET/XXIII/220; fol. III/C/XXXIII
      acte de vente; Sarodo, Jacques; Sarodo, Vincent; Ponte, Orace
    - § Bail pour 4 ans par les boursiers du Collège Maître Gervais-Chrétien en l'Université de Paris, à Jacques MEGISSIER, lieutenant en la Justice d'Havencourt et Gargenville, d'un arpent et demi d'île en l'ILE du Château en face de Rangiport, moyennant 8 écus sol. par an., 11 mai 1602; MC/ET/XXIII/220; fol. III/C/XXXIIII
    - § Promesse par Guillaume HAVEL, maître couvreur de tuiles et d'ardoises à Paris, demeurant rue des Vertus, paroisse Saint-Nicolas-des-Champs, à Richard TARDIEU, écuyer, sieur DU MESNIL et de CHASTILLON près Bagneux, conseiller, secrétaire du Roi, de couvrir les bergeries en tuiles, et le colombier à chaud et sable, se trouvant en la basse-cour de la maison seigneuriale du Châtillon, moyennant 12 sols par toise., 12 mai 1602; MC/ET/XXIII/220; fol. III/C/XXXVI
      marché; Havel, Guillaume; Tardieu, Richard
    - § Déclaration de Jacques GOISLARD, procureur en Parlement, agissant comme procureur de Philippe CANAY, conseiller du Roi en ses conseils d'état et privé, ambassadeur pour Sa Majesté à Venise., 13 mai 1602; MC/ET/XXIII/220; fol. III/C/XXXVII
      déclaration; Canay, Philippe
    - § Transaction entre Gabriel LUYLIER, avocat en Parlement et banquier expéditionnaire en cour de Rome et Marie d'ESTRÉES, femme de François de CORDE, écuyer, auparavant veuve de Charles de COSSART, écuyer, demeurant à Yerres-le-Châtel; Quittance de Marie d'ESTRÉES., 13 mai 1602; MC/ET/XXIII/220; fol. III/C/XXXIX
      quittance; accord; Estrées (Marie d')
    - § Transport par Joachim LE PRINCE, solliciteur d'Henry BOURBON, duc de MONTPENSIER, pair de France, demeurant au faubourg Saint-Germain-des-Prés, rue de Seine, à Louis HUBERT, chirurgien ordinaire du Roi, demeurant rue Saint-Victor, paroisse Saint-Etienne-du-Mont, de 1266 écus 2/3 à lui dûs par Henry BOURBON suivant obligation passée devant tabellions de Rouen le 14 juin 1597, et ce moyennant même somme, dont quittance., 15 mai 1602; MC/ET/XXIII/220; fol. III/C/LV
      obligation; quittance; Bourbon, Henri
    - § Quittance d'Antoine PHILIPPON, secrétaire du Roi en la cour de Parlement du Dauphiné, demeurant à Grenoble, comme procureur de François de BOURGES, le jeune, héritier de Françoise de MORNAY, dame de MYONS, et au nom de Pierre LE BLANC, conseiller du Roi, receveur général des trois états du Dauphiné, possesseur de la terre et seigneurie de MYONS en Dauphiné à Aubin OUDIN, procureur en la cour de Parlement de Paris, des titres et papiers de la terre et seigneurie de MYONS dans un grand sac de toile., 16 mai 1602; MC/ET/XXIII/220; fol. III/C/LVII
      quittance; Myons (terre et seigneurie de)
    - § Transaction entre Isaac de SAINT-SIMON, demeurant à Saint-Simon, prévôté de Saint Quentin, agissant comme procureur de Titus de SAINT-SIMON, son père, chevalier dud. lieu, Marc HOULIER, notaire, secrétaire du Roi, et autre., 24 mai 1602; MC/ET/XXIII/220; fol. III/C/LXXVII
      accord; Saint-Simon (Isaac de)
    - § Promesse par Charles GAZEAU, maître maçon ès faubourgs de la ville, demeurant dans la porte Saint-Jacques, paroisse Saint-Benoît, à Jacques PAJOT, huissier du Roi en sa cour de Parlement, demeurant rue de la Harpe, de faire tous les ouvrages de maçonnerie nécessaires à la réfection d'une maison toute ruinée et démolie pendant les dernier troubles, sise hors et près la Porte Saint-Michel, moyennant 2 écus par toise; Bail de lad. Maison., 10 juin 1602; MC/ET/XXIII/220; fol. III/C/IIII/XX/XI
      marché; Gazeau, Charles; Pajot, Jacques
    - § Partage entre Martin FUMEE, sieur des ROCHES, conseiller du Roi, maître des requêtes ordinaire de son Hôtel, fils aîné et principal héritier des défunts Antoine FUMEE, chevalier, conseiller du Roi, sieur DES ROCHES et Claude de RIANT, ses père et mère, Guy FUMEE, son frère ruiné, en présence de Jean de PALLU, écuyer, beau-frère et de Madeleine de CREVANT, femme dud. sieur des ROCHES., 4 juillet 1602; MC/ET/XXIII/220; fol. IIII/C/LI
      partage; Fumée (famille de)
    - § Vente par Nicolas CHEVALIER, receveur des tailles d'Etampes, y demeurant, à Jean de VIRLORJEUX, huissier en la cour des Aides, de l'OFFICE de JAUGEUR de VINS-CIDRES-BIERES-HUILLES-VINAIGRES et autres breuvages et liqueurs ès paroisses de Villeneuve-le-Roi, Orly, moyennant 30 écus., 4 juillet 1602; MC/ET/XXIII/220; fol. IIII/C/XLVIII
    - § Transaction entre les boursiers du Collège de Tours et Jean de COURBES, juré mesureur de grains à Paris, leur locataire, dans une maison rue PERCÉE (Quartier Saint-André-des-Arts) touchant au jardin du collège, où il demeure., 6 juillet 1602; MC/ET/XXIII/220; fol. IIII/C/LV
      accord; Percée (rue)
    - § Transaction entre les boursiers du Collège de Tours et Pierre LORMEAU, leur locataire en la maison du Barillet, rue de la HARPE, qui lui fut baillée le 1 juillet 1598 pour un prix trop bas et qu'ils veulent augmenter à 55 écus au lieu de 47 par an., 6 juillet 1602; MC/ET/XXIII/220; fol. IIII/C/LVI
      accord; Harpe (rue de la)
    - § Obligation de Jean BORDERIE, bourgeois de la ville de TULLE en Limousin, à présent logé rue Saint-Germain-l'Auxerrois, à la Pomme de pin, et de Martin MARNE, aussi de ladite ville de TULLE logé en la maison de Scipion SARDINI, rue du Bourg-Tibourg., 9 juillet 1602; MC/ET/XXIII/220; fol. IIII/C/LXIII
      obligation
    - § Quittance de rachat de Jean DELACROIX, maître barbier chirurgien du commun du Roi, et Geneviève PUT'HOMME, sa femme, demeurant au Pont Saint-Michel, paroisse Saint-Séverin, à Eustache PUTHOMME, maître cordonnier et Marie LECONTE sa femme père et mère de ladite Geneviève., 12 juillet 1602; MC/ET/XXIII/220; fol. V/C/XII
      quittance; Delacroix, Jean
    - § Bail par Roland LE DUC, maître couvreur de maisons à Paris, demeurant rue Bourg de Brie, paroisse Saint-Séverin, pour 5 ans 9 mois, à Léger DELAS, maître imprimeur à Paris, demeurant rue Saint-Jacques, au ' Soleil d'or ', d'un petit corps d'hôtel, cour, jardin, dépendant de la maison et hôtel de Cluny, rue des MATHURINS, moyennant 25 écus de loyer annuel., 15 juillet 1602; MC/ET/XXIII/220; fol. IIII/C/IIII/XX/IX
      bail; Mathurins (rue des)
    - § Procuration d'Isaac CHARGE, licencié en Droit, sous-diacre du diocèse de Poitiers, chapelain de la chapelle royale Saint-Lazare, autrement dit la Très Sainte-Trinité desservie en l'église abbatiale abbaye de SAINT-DENIS, dépendant de la Sainte-Chapelle du Palais à Paris, demeurant en l'Université de Paris; pour la résignation de lad. chapelle Saint-Lazare., 17 juillet 1602; MC/ET/XXIII/220; fol. IIII/C/IIII/XX/VIII
      procuration; Saint-Denis (abbaye de)
    - § Bail par François BRICONNET, sieur de GLATIGNY, conseiller du Roi et général en sa cour des Aides, demeurant rue de la Harpe, pour 6 ans, à Jacques QUESNEL, maître peintre à Paris, de présent, demeurant au coin de la rue des Mauvais-Garçons, paroisse Saint-Jean-en-Grève, d'une maison rue de la Verrerie, vis-à-vis du ' grand godet ' moyennant 80 écus de loyer annuel., 24 juillet 1602; MC/ET/XXIII/220; fol. V/C/XVI
      bail; Quesnel, Jacques
    - § Constitution par Gaspard de ROCHECHOUART, chevalier, seigneur de MORTEMART, capitaine de 50 hommes d'armes des ordonnances de S.N. demeurant ordinairement au lieu de Lussac-lez-Châteaux, près de Poitiers, à présent à Paris, et Claude VOILLE, procureur en la cour de Parlement. (En marge: 1653, 4 avril, mention du rachat par Gabriel de ROCHECHOUART, duc de MORTEMART, conseiller du Roi Ier gentilhomme de sa chambre); Déclaration par Gaspard de ROCHECHOUART., 28 juillet 1602; MC/ET/XXIII/220; fol. V/C/XVIII
      constitution de rente; déclaration; Rochechouart (Gaspard de)
    - § Bail par Nicolas NOEL, maître cordonnier, bourgeois de Paris rue de la Harpe, pour 6 ans, à Pierre BERNARD, maître sculpteur et peintre à Paris, demeurant rue Saint-Jacques, en la maison du Lion d'Or, de la maison et jardin où il demeure, moyennant 36 écus de loyer annuel., 7 août 1602; MC/ET/XXIII/220; fol. V/C/LIX
      bail; Bernard, Pierre
    - § Procuration de Clair Alias Nicolas BLICHER marchand de chevaux ALLEMAND, étant à présent à Paris, logé faubourg Saint-Germain-des-Prés, à Théodore HESSE, agent du duc du NIBOURG et Jean-Fideric HOPPEL, agent des colonels ALLEMAND., 13 août 1602; MC/ET/XXIII/220; fol. V/C/LXXV
    - § Ratification par Etienne DURAND, avocat en Parlement, demeurant sur le quai de la Tournelle, du bail fait par Révérend Frère Georges de REGNIER GUIERCHY, chevalier de l'Ordre SAINT-JEAN-de-JERUSALEM, Grand Prieur de France, à Jacques TROISVALLETS et Pierre FAUCHEUX, laboureurs à Charny en France, de 324 arpents de terre labourable assis au terroir dudit Charny et dépendant de la Commanderie de Choisy le Temple., 15 août 1602; MC/ET/XXIII/220; fol. V/C/IIII/XX/IX
      bail; Saint-Jean-de-Jérusalem (Ordre)
    - § Vente par Honoré de FRESNE, maître brodeur-chasublier à Saint-Germain-des-Prés, grande rue du Four, et Marguerite BOISLEVRE, sa femme, à Gilles CARRIER, aussi maître brodeur à Paris, demeurant rue de la Mortellerie, paroisse Saint-Jean-en-Grève, de la moitié de la maison sise au derrière de la maison de la Cloche percée en la grande rue du FOUR, pour demeurer quittes de 2 écus 5 sols de rente., 29 août 1602; MC/ET/XXIII/220; fol. VI/C/XXVII
      acte de vente; Four (rue du)
    - § Procuration de Jeanne de SEGUR, épouse de Pierre de CHOURS, chevalier seigneur du dit lieu, gouverneur en la ville et château de Loudun, à présent logés à Saint-Germain-des-Prés-lez-Paris, rue des Marais, à Abel de SAINTE-MARTHE, avocat en la cour de Parlement., 29 août 1602; MC/ET/XXIII/220; fol. VI/C/XXIII
      procuration; Segur (Jeanne de)
    - § Comptes entre Diane de France, duchesse d'ANGOULEME, comtesse de PONTHIEU, demeurant en son hôtel d'Angoulême sis à Paris Couture Sainte-Catherine, paroisse Saint-Paul, comme ayant pris la cause et garantie de Marie JARRIER, veuve de Gilbert de LA RIVIERE, d'une part, et Jean CHEVALIER, procureur au siège de Verneuil, tant en son nom que comme ayant les droits et transport des héritiers de défunt Jacques PROUST, d'autre part., 29 août 1602; MC/ET/XXIII/220; fol. VI/C/XXXI
      France (Diane de)
    - § Résignation par Virgile LE BLANC, chanoine de l'église Saint-Bernard de Romans en DAUPHINE, diocèse de Vienne en Dauphiné, et protonotaire apostolique du Saint Siège, demeurant aud. Romans, en faveur de Frère Gabriel de CASTAIGNE, aumônier ordinaire du Roi, de son prieuré Saint-Maurice de Varacieu audit diocèse de Vienne., 6 septembre 1602; MC/ET/XXIII/220; fol VI/V/XLIX
    - § Donation par Jean LE MOYNE, docteur en médecine en l'Université de Paris et Catherine BOUGON, sa femme, demeurant rue de la Harpe, paroisse Saint-Séverin, à Catherine MACAIRE, naguère leur servante, en faveur d'elle et des enfants qui naîtront en loyal mariage, d'un arpent de terre au terroir d'HERBLAY, lieu dit le ' Champ pourri ', tenant à celui de la dame LE MOYNE, à condition que si lad MACAIRE décède sans enfants, ce terrain reviendra à cette dernière; Bail par Jean LE MOYNE., 6 septembre 1602; MC/ET/XXIII/220; fol. VI/C/LI
      contrat de mariage; donation
    - § Compte entre Antoine Mornac, avocat en la cour de parlement, et Jacques Nynan, aussi avocat en ladite cour, demeurant rue de la Harpe, paroisse Saint-Séverin, héritier de défunts Guy Nynan, notaire au Châtelet, et Geneviève de Lisle, sa femme, ses père et mère., 14 septembre 1602; MC/ET/XXIII/220